ja: アナモルフィックスクイーズ比: 1.33x; 1.55x; 1.5x; 1.6x; 1.8x; 2x; その他
tr: Anamorfik sıkıştırma oranı: 1,33x; 1,55x; 1,5x; 1,6x; 1,8x; 2x; Diğer
zh-TW: 變形壓縮比例: 1.33 倍; 1.55 倍; 1.5 倍; 1.6 倍; 1.8 倍; 2 倍; 其他
nb: Anamorfisk klemmeforhold: 1,33x; 1,55x; 1,5x; 1,6x; 1,8x; 2x; Annet
it: Rapporto di compressione anamorfica: 1,33x; 1,55x; 1,5x; 1,6x; 1,8x; 2x; Altro
fr: Rapport de compression anamorphique: 1,33x; 1,55x; 1,5x; 1,6x; 1,8x; 2x; Autre
fi: Anamorfinen puristussuhde: 1,33x; 1,55x; 1,5x; 1,6x; 1,8x; 2x; Muu
es: Relación de compresión anamórfica: 1,33x; 1,55x; 1,5x; 1,6x; 1,8x; 2x; Otros
vi: Tỷ lệ nén anamorphic: 1,33x; 1,55x; 1,5x; 1,6x; 1,8x; 2x; Khác
de: Anamorphes Komprimierungsverhältnis: 1,33-fach; 1,55-fach; 1,5-fach; 1,6-fach; 1,8-fach; 2-fach; Sonstiges
nl: Anamorfe compressieverhouding: 1.33x; 1.55x; 1.5x; 1.6x; 1.8x; 2x; Andere
pt-BR: Taxa de compressão anamórfica: 1.33x; 1.55x; 1.5x; 1.6x; 1.8x; 2x; Outro
lt-LT: Anamorfinio suspaudimo santykis: 1.33x; 1.55x; 1.5x; 1.6x; 1.8x; 2x; Kita
da: Anamorfisk klemmeforhold: 1,33x; 1,55x; 1,5x; 1,6x; 1,8x; 2x; Andet
sv: Anamorfiskt pressningsförhållande: 1,33x; 1,55x; 1,5x; 1,6x; 1,8x; 2x; Övrigt
bg-BG: Коефициент на анаморфно свиване: 1.33x; 1.55x; 1.5x; 1.6x; 1.8x; 2x; Други
ru: Коэффициент сжатия анаморфотного объектива: 1,33x; 1,55x; 1,5x; 1,6x; 1,8x; 2x; Другой
ro-RO: Raport de compresie anamorfă: 1,33x; 1,55x; 1,5x; 1,6x; 1,8x; 2x; Altele
pt-PT: Relação de compressão anamórfica: 1,33x; 1,55x; 1,5x; 1,6x; 1,8x; 2x; Outro
hr-HR: Anamorfni omjer stiskanja: 1.33x; 1.55x; 1.5x; 1.6x; 1.8x; 2x; Ostalo
sl-SI: Razmerje anamorfnega stiskanja: 1.33x; 1.55x; 1.5x; 1.6x; 1.8x; 2x; Drugo
th: อัตราส่วนการบีบแบบอะนามอร์ฟิก: 1.33 เท่า; 1.55 เท่า; 1.5 เท่า; 1.6 เท่า; 1.8 เท่า; 2 เท่า; อื่นๆ
el: Αναμορφικός λόγος συμπίεσης: 1.33x; 1.55x; 1.5x; 1.6x; 1.8x; 2x; Άλλο
hu: Anamorf tömörítési arány: 1.33x; 1.55x; 1.5x; 1.6x; 1.8x; 2x; Egyéb
sk-SK: Anamorfický stlačovací pomer: 1,33x; 1,55x; 1,5x; 1,6x; 1,8x; 2x; Iné
cs: Poměr anamorfního stlačení: 1,33×; 1,55×; 1,5×; 1,6×; 1,8×; 2×; Jiné
en: Anamorphic squeeze ratio: 1.33x; 1.55x; 1.5x; 1.6x; 1.8x; 2x; Other
zh-CN: 变形压缩比: 1.33x; 1.55x; 1.5x; 1.6x; 1.8x; 2x; 其他
pl: Współczynnik ściśnięcia anamorficznego: 1,33x; 1,55x; 1,5x; 1,6x; 1,8x; 2x; Inne
ko: 아나모픽 스퀴즈 비율: 1.33x; 1.55x; 1.5x; 1.6x; 1.8x; 2x; 기타